---
title: "Tarea1"
author: "Daniel_Torrejon"
date: "15/11/2019"
output:
  pdf_document: default
  html_document:
    df_print: paged
---

```{r setup, include=FALSE}
knitr::opts_chunk$set(echo = TRUE)
```

# TAREA 1

## PREGUNTA 1: 
Si hubiéramos empezado a contar segundos a partir de las 12 campanadas que marcan el inicio de 2018, ¿a qué hora de qué día de qué año llegaríamos a los 250 millones de segundos? ¡Cuidado con los años bisiestos!

```{r comment= " "}
seg = 250 * 10^6
dias = seg/(3600*24)
anyos = dias/365.25
anyos
```

Sabemos que han pasado 7 años, dos de los cuales serían bisiestos (2020 y 2024), por lo tanto el año actual sería:

```{r comment=" "}
anyo = 2018 + 7 # = 2025
```

7 años, en días serían:

```{r}
dias_7_a = 7 * 365 + 2 # Añadimos dos días por los años bisiestos
dias_7_a
```

Restamos los días transcurridos en 7 años al total de días transcurridos:

```{r comment = " "}
dias_a2025 = dias - dias_7_a
dias_a2025
```

Con lo que obtenemos el total de días transcurridos del año 2025: 336,5185.
Para obtener la fecha, restamos el total de días transcurridos a los días del año (365 al no ser bisiesto):

```{r comment = " "}
d = 365 - dias_a2025
d
```

Obtenemos que faltan 28,48 días para que finalice el año. Por lo tanto, como Diciembre tiene 31 días, estamos en Diciembre, concretamente en el día:

```{r comment = " "}
dia_act = 31-d
dia_act = floor(dia_act)
dia_act
```

La fecha es el 02/12/2025.

Para obtener la hora dividimos lo que sobra de la resta anterior:

```{r comment = " "}
resto = d - 28
hora = resto * 24
minuto = (hora%%floor(hora)) * 60
segundo = (minuto%%floor(minuto)) * 60
hora = floor(hora)
minuto = floor(minuto)
segundo = floor(minuto)
print(paste("La hora es", hora, ":", minuto, ":" , segundo))
```



## PREGUNTA 2: 
Cread una función que os resuelva una ecuación de primer grado (de la forma Ax+B=0). Es decir, vosotros tendréis que introducir como parámetros los coeficientes (en orden) y la función os tiene que devolver la solución. Por ejemplo, si la ecuación es 2x+4=0, vuestra función os tendría que devolver -2.

```{r comment = " "}
res_ec = function (A, B, C){
  resultado = C-B/A
  print(paste("La función a resolver es:", A,"* x +", B, "=", C))
  print(paste("El resultado es: x =", resultado))
}
```

Probamos la función:

```{r comment= " "}
res_ec(5, 3, 0)
```

```{r comment= " "}
res_ec(7, 4, 18)
```


```{r comment= " "}
res_ec(1, 1, 1)
```


## PREGUNTA 3
Dad una expresión para calcular 3e-π y a continuación, dad el resultado que habéis obtenido con R redondeado a 3 cifras decimales.

```{r comment= " "}
exp1 = 3*exp(-pi)
exp1 = round(exp1, digits=3)
exp1
```


Dad el módulo del número complejo (2+3i)^2/(5+8i) redondeado a 3 cifras decimales.

```{r}
complejo = (2+3i)^2/(5+8i)
round(complejo, digits = 3)
```

